nb: Tiltenkt bruk av klarinettpleiesett: Daglig tørking; Dyp rengjøring; Vedlikehold og reparasjon; Profesjonell; Rutinemessig rengjøring; Student / skole; Reise / nødstilfelle; Annet
sk-SK: Účel použitia súpravy starostlivosti o klarinet: Každodenné sušenie; Hĺbkové čistenie; Údržba a oprava; Profesionálne; Bežné čistenie; Študent/škola; Cestovanie/núdzové situácie; Iné
ko: 클라리넷 관리 키트 용도: 매일 건조; 딥 클리닝; 유지보수 및 수리; 전문가용; 정기 세척; 학생/학교용; 여행/비상용; 기타
bg-BG: Предназначение на комплекта за поддръжка на кларинет: Ежедневно подсушаване; Дълбоко почистване; Поддръжка и ремонт; Професионална; Рутинно почистване; За ученици/училища; За пътуване/спешни случаи; Друго
pl: Przeznaczenie zestawu do pielęgnacji klarnetu: Codzienne suszenie; Gruntowne czyszczenie; Konserwacja i naprawa; Profesjonalne; Rutynowe czyszczenie; Szkolne / dla uczniów; Podróżne / awaryjne; Inne
en: Clarinet care kit intended use: Daily drying; Deep cleaning; Maintenance & repair; Professional; Routine cleaning; Student/school; Travel/emergency; Other
el: Προβλεπόμενη χρήση κιτ φροντίδας κλαρινέτου: Καθημερινό στέγνωμα; Βαθύς καθαρισμός; Συντήρηση και επισκευή; Επαγγελματικό; Τακτικός καθαρισμός; Μαθητικό/σχολικό; Ταξιδίου/έκτακτης ανάγκης; Άλλο
da: Anvendelsesformål for klarinetplejesæt: Daglig tørring; Dybdegående rengøring; Vedligeholdelse og reparation; Professionel; Rutinemæssig rengøring; Elev/skole; Rejse/nødstilfælde; Andet
tr: Klarnet bakım kiti kullanım amacı: Günlük kurulama; Derinlemesine temizlik; Bakım ve onarım; Profesyonel; Rutin temizlik; Öğrenci/okul; Seyahat/acil durum; Diğer
de: Verwendungszweck des Klarinettenpflegesets: Tägliches Trocknen; Tiefenreinigung; Wartung und Reparatur; Professionell; Routinereinigung; Schüler/Schule; Reise/Notfall; Sonstige
it: Uso previsto del kit per la cura del clarinetto: Asciugatura quotidiana; Pulizia profonda; Manutenzione e riparazione; Professionale; Pulizia di routine; Studente/scuola; Viaggio/emergenza; Altro
fr: Utilisation recommandée du kit d’entretien pour clarinette: Séchage quotidien; Nettoyage en profondeur; Entretien et réparation; Professionnel; Nettoyage de routine; Étudiant/école; Voyage/urgence; Autre
fi: Klarinetin hoitopakkauksen käyttötarkoitus: Päivittäinen kuivaus; Syväpuhdistus; Huolto ja korjaus; Ammattikäyttö; Rutiinipuhdistus; Opiskelija/koulu; Matka/hätätilanne; Muu
ru: Назначение набора для ухода за кларнетом: Ежедневная сушка; Глубокая очистка; Обслуживание и ремонт; Профессиональное использование; Регулярная очистка; Для учеников / школ; В дорогу / для экстренных случаев; Другое
vi: Mục đích sử dụng của bộ dụng cụ chăm sóc kèn clarinet: Làm khô hàng ngày; Vệ sinh sâu; Bảo dưỡng & sửa chữa; Chuyên nghiệp; Vệ sinh thường xuyên; Học sinh/trường học; Du lịch/khẩn cấp; Khác
cs: Zamýšlené použití sady pro péči o klarinet: Denní vysoušení; Hloubkové čištění; Údržba a opravy; Profesionální; Běžné čištění; Pro studenty / do školy; Cestovní/nouzové; Jiné
pt-PT: Kit de cuidados para clarinete - utilização prevista: Secagem diária; Limpeza profunda; Manutenção e reparação; Profissional; Limpeza de rotina; Estudante/escola; Viagem/emergência; Outro
th: วัตถุประสงค์การใช้งานชุดอุปกรณ์ดูแลรักษาคลาริเน็ต: ทำให้แห้งเป็นประจำทุกวัน; ทำความสะอาดแบบล้ำลึก; การบำรุงรักษาและการซ่อมแซม; มืออาชีพ; ทำความสะอาดตามปกติ; นักเรียน/โรงเรียน; ท่องเที่ยว/ฉุกเฉิน; อื่นๆ
zh-CN: 单簧管护理套装用途: 日常干燥; 深度清洁; 保养和维修; 专业版; 常规清洁; 学生/学校版; 旅行/应急版; 其他
ro-RO: Utilizarea prevăzută a kitului de îngrijire a clarinetului: Uscare zilnică; Curățare profundă; Întreținere și reparații; Profesional; Curățare de rutină; Elev/școală; Călătorii/urgențe; Altele
hr-HR: Kompletna njega klarineta za namjenu: Svakodnevno sušenje; Dubinsko čišćenje; Održavanje i popravak; Profesionalno; Rutinsko čišćenje; Za učenike/škole; Za putovanja / hitne slučajeve; Ostalo
pt-BR: Uso pretendido do kit de cuidados para clarinete: Secagem diária; Limpeza profunda; Manutenção e reparo; Profissional; Limpeza de rotina; Estudante/escolar; Viagem/emergência; Outro
ja: クラリネットケアキットの使用目的: 日常的な乾燥; ディープクリーニング; メンテナンス&修理; プロ用; 定期的なクリーニング; 学生/学校用; 旅行/緊急用; その他
zh-TW: 單簧管保養工具組用途: 日常乾燥; 深度清潔; 保養與維修; 專業; 例行清潔; 學生/學校; 旅行/緊急; 其他
es: Uso previsto del kit de cuidado del clarinete: Secado diario; Limpieza profunda; Mantenimiento y reparación; Profesional; Limpieza de rutina; Estudiante/escuela; Viaje/emergencia; Otro
nl: Bedoeld gebruik van de kitKlarinet onderhoudsset beoogd gebruik: Dagelijks drogen; Dieptereiniging; Onderhoud en reparatie; Professioneel; Routinematige reiniging; Student/school; Reizen/noodgeval; Anders
sl-SI: Namen uporabe kompleta za nego klarineta: Vsakodnevno sušenje; Globinsko čiščenje; Vzdrževanje in popravilo; Profesionalno; Rutinsko čiščenje; Učenci/šola; Potovanje/v sili; Drugo
sv: Underhållskit för klarinett och avsedd användning: Daglig torkning; Djuprengöring; Underhåll och reparation; Professionell; Rutinrengöring; Elev/skola; Resa/nödfall; Annan
lt-LT: Numatyta klarneto priežiūros rinkinio paskirtis: Kasdieniam džiovinimui; Giliam valymui; Priežiūrai ir remontui; Profesionaliam naudojimui; Įprastam valymui; Mokiniams / mokyklai; Kelionėms / nenumatytiems atvejams; Kita
hu: Klarinétápoló készlet / csomag rendeltetésszerű használata: Napi szárítás; Alapos tisztítás; Karbantartás és javítás; Professzionális; Rutin tisztítás; Tanuló/iskolai; Utazás/vészhelyzet; Egyéb